---
title: 2026-01-15
parent: 회의록
grand_parent: TR1L (Overview)
nav_order: 20260115
---

# 2026-01-15 개발 착수 전 최종 설계 점검 및 멘토링 준비
## 1) 개요
- **날짜** : 2026-01-15
- **참여자** :


<!-- Participants -->
<div class="tr1l-participants" aria-label="participants">
  <a class="tr1l-chip" href="https://github.com/Jsnooopy" aria-label="이재 GitHub">
    <img class="tr1l-avatar" src="https://github.com/Jsnooopy.png?size=120" alt="이재" />
    <span class="tr1l-name">이재</span>
  </a>

  <a class="tr1l-chip" href="https://github.com/tkv00" aria-label="김도연 GitHub">
    <img class="tr1l-avatar" src="https://github.com/tkv00.png?size=120" alt="김도연" />
    <span class="tr1l-name">김도연</span>
  </a>

  <a class="tr1l-chip" href="https://github.com/ChoiSeungeon" aria-label="최승언 GitHub">
    <img class="tr1l-avatar" src="https://github.com/ChoiSeungeon.png?size=120" alt="최승언" />
    <span class="tr1l-name">최승언</span>
  </a>

  <a class="tr1l-chip" href="https://github.com/bon0512" aria-label="구본문 GitHub">
    <img class="tr1l-avatar" src="https://github.com/bon0512.png?size=120" alt="구본문" />
    <span class="tr1l-name">구본문</span>
  </a>

  <a class="tr1l-chip" href="https://github.com/marulog" aria-label="박준희 GitHub">
    <img class="tr1l-avatar" src="https://github.com/marulog.png?size=120" alt="박준희" />
    <span class="tr1l-name">박준희</span>
  </a>

  <a class="tr1l-chip" href="https://github.com/cylin0201" aria-label="김원기 GitHub">
    <img class="tr1l-avatar" src="https://github.com/cylin0201.png?size=120" alt="김원기" />
    <span class="tr1l-name">김원기</span>
  </a>
</div>

<style>
  .tr1l-participants{
    display:flex; flex-wrap:wrap; gap:10px;
    align-items:center; margin:8px 0 2px;
  }
  .tr1l-chip{
    display:inline-flex; align-items:center; gap:10px;
    padding:8px 12px; border-radius:999px;
    text-decoration:none !important;
    border:1px solid rgba(127,127,127,.28);
    background:rgba(127,127,127,.10);
    backdrop-filter:saturate(140%) blur(4px);
    transition:transform .12s ease, border-color .12s ease, background .12s ease;
  }
  .tr1l-chip:hover{
    transform:translateY(-1px);
    border-color:rgba(127,127,127,.45);
    background:rgba(127,127,127,.14);
  }
  .tr1l-avatar{
    width:28px; height:28px; border-radius:50%;
    display:block; flex:0 0 auto;
    box-shadow:0 0 0 1px rgba(127,127,127,.22);
  }
  .tr1l-name{
    font-weight:650; font-size:14px;
    line-height:1; letter-spacing:-0.2px;
    color:inherit;
  }
</style>

---

## 2) 목표(Goal)
개발 착수 전, 마지막 설계 점검 및 멘토링을 한다.

---

## 3) 회의 주제 / Agenda
|  Time | Topic | Note                                                                |
|------:|-------|---------------------------------------------------------------------|
| 10:00 | 설계 점검 | 레포 디렉토리 셋업 & 전역 예외 처리 적용 공유 / Shared 모듈·도메인 공유 범위 논의 / 1차 MVP 일정 조정 |

---

## 4) 데일리 스크럼

### 4.1 진행 상황 공유
| 이름  | 진행 상황                   |
|-----|-------------------------|
| 이재  | 인프라 구축 시작               |
| 김도연 | 배치 스텝 정리                |
| 구본문 | 배치 스텝 정리                |
| 박준희 | 배치 스텝 정리                |
| 김원기 | 카프카 개발 플로우 파악, 질문 사항 정리 |
| 최승언 | 카프카 개발 플로우 파악, 질문 사항 정리 |

### 4.2 계획 공유
| 이름  | 해야 할 일          |
|-----|-----------------|
| 이재  | 인프라 구축 완료, 수행일지 |
| 김도연 | DB 테이블 구현       |
| 구본문 | 배치 개발           |
| 박준희 | 배치 개발           |
| 김원기 | 프로듀서 로직 개발      |
| 최승언 | 컨슈머 로직 개발       |

---

## 5) 회의 내용(Notes)

### 5.1 레포 셋업 현황: 디렉토리 구성 + 전역 예외 처리 적용 완료
- 김도연이 디렉토리 셋업 및 전역 예외 처리를 선반영해 둠.
- 팀원 공유 방식:
  - “우리 쪽에 안 해놨으면 Billing 쪽에 붙어있는 거 그대로 써도 된다”
- 기준 확정:
  - **Billing의 에러코드/규칙 문서에 적힌 규칙을 그대로 따른다**로 확정

---

### 5.2 Shared 범위 논쟁: Dispatcher/Delivery가 도메인을 같이 써도 되나?
- Delivery 서버 쪽에 Shared만 존재하는 상태에서,
  - “Dispatcher도 Contract/Policy 같은 공통 도메인을 결국 같이 쓸 것 같다”는 의견 제기
- 반대 포인트:
  - EventStorming에서 BC를 분리해놨는데 도메인을 계속 섞으면 설계 의도와 충돌 가능
- 결론:
  - 현실적으로 동일하게 쓰는 부분은 **Shared로 끌고 간다**
  - 다만 “BC 분리 의미가 무너지는 지점”은 **추후 정리(리팩토링 가능성)**로 남김
  - 당장 개발 진행을 막지 않도록 이재가 Shared 범위/구조를 추가 반영하기로 함

---

### 5.3 멘토링 질문 취합: 점심 전(12시) 마감, 우선순위만 정해서 들고 간다
- 각 파트 질문을 “완벽히 정답을 얻기 어렵다”는 전제 공유
- 그래도 사소한 것 포함 최대한 많이 모아
  - 1시간 멘토링 시간 내에 **우선순위로 처리**하기로 합의
- 액션:
  - 구본문/최승언은 질문을 다듬어서 **12시(점심 전)**까지 이재에게 전달

---

### 5.4 Kafka 파트 역할 분담 확정 & 개발 착수
- Kafka는 Producer / Consumer 역할 분리 완료
  - 김원기: **Producer**
  - 최승언: **Consumer**
- 개발은 “오늘 바로” 시작하되,
  - **RDB에 저장할 데이터(테이블/컬럼/메시지 포맷)** 초안을 빠르게 만들고
  - 다른 파트(배치/인프라)가 거기에 맞출 수 있게 공유
- 협업 정렬:
  - “Kafka가 초안을 주면 배치가 맞출 수 있다” 방향으로 정리

---

### 5.5 Batch 파트 진행: 설계 거의 마무리, 점심 전 분담/결론 공유 목표
- 배치 설계는 Step 단위는 거의 끝났고, 남은 쟁점만 정리하면 설계 종료
- 오늘 오후부터 개발 착수 가능하다는 판단
- 액션:
  - 점심 전까지 설계/분담 확정 내용을 이재에게 공유

---

### 5.6 1차 MVP 일정 재정렬: 테스트는 월요일 오후 중심
- 1차 MVP 구간은 목/금/토/일이지만,
  - 박준희가 월요일 오전 병원 이슈로 오후 합류 예정
- 합의:
  - 통합 테스트는 **월요일 오후**에 다 같이 진행하는 쪽이 현실적
  - 1차 MVP 목표 시점을 월요일 오전~점심까지 포함하는 것으로 완화(실제 테스트는 오후)

---

## 6) 조치 항목(Action Items)
- [ ] 멘토링 질문 취합 + 우선순위 정리
- [ ] RDB 저장 테이블/컬럼/메시지 포맷 초안 공유 → 타 파트 피드백 반영
- [ ] Batch 설계 마무리 + 분담 확정 후 공유
- [ ] Shared 범위(Dispatcher/Delivery 공통 도메인) 정리 및 레포 반영
- [ ] 1차 MVP: 월요일 오후 통합 테스트 일정 기준으로 작업 계획 재점검